【裁判字號】    98,交聲,211
【裁判日期】    980320
【裁判案由】    交管條例聲異
【裁判全文】
臺灣板橋地方法院交通事件裁定         98年度交聲字第210號
                                     98年度交聲字第211號
                                     98年度交聲字第212號
原處分機關  交通部公路總局臺北區監理所
異  議  人
即受處分人  甲○○
上列異議人因違反道路交通管理處罰條例案件，對於交通部公路
總局臺北區監理所於民國97年12月18日所為之裁決處分（原裁決
處分書案號：北監自裁字第40-ZHB075639號、第40-ZHC054738號
、第40-ZEC024719號），聲明異議，本院裁定如下：
    主  文
原處分均撤銷。
甲○○汽車駕駛人，如附表編號一至三所示汽車行駛於高速公路
，行車速度超過規定之最高速限，各處罰鍰新臺幣陸仟元，並各
記違規點數壹點。
    理  由
一、按汽車行駛於高速公路、快速公路或設站管制之道路，不遵
    守使用限制、禁止、行車管制及管理事項之管制規則而有行
    車速度超過規定之最高速限或低於規定之最低速限行為者，
    處汽車駕駛人新臺幣（下同）3 千元以上6 千元以下罰鍰，
    並應記違規點數一點，道路交通管理處罰條例第33條第1 項
    第1 款、第63條第1 項第1 款分別定有明文。
二、原處分意旨略以：異議人即受處分人甲○○駕駛車牌號碼62
    08-DK 號自用小客車（下稱本件汽車），先後於如附表所示
    之時間，行經如附表所示之地點，分別有如附表所示超過最
    高速限至少20公里以上之違規情事，經內政部警政署國道公
    路警察局第八警察隊、第五警察隊警員拍攝照片採證後逕行
    舉發。嗣異議人均未於應到案日期前申訴或到案聽候裁決，
    因已逾越應到案期限60日以上，經原處分機關交通部公路總
    局臺北區監理所於97年12月18日以如附表所示案號之違反道
    路交通管理事件裁決書，各依道路交通管理處罰條例第33條
    第1 項第1 款及違反道路交通管理事件統一裁罰基準表等規
    定，分別對異議人裁處罰鍰6 千元等語。
三、異議意旨略以：異議人當日駕駛本件汽車從臺北出發開往高
    雄，全程都是以車輛之自動定速功能駕駛，將速度定在時速
    110 至115 公里間，路程中間除了應付路況之外，大多數時
    間並沒有特別加速或減速，當路況恢復速度也會恢復到所設
    定的時速，如果是自動定速裝置有誤差，勢必一路下來就是
    罰單連連，但實際狀況卻只有在國道三號南下300 多公里的
    地方連續被告發三次，嚴重懷疑測速照相儀器的準確性。另
    異議人在沿路都會特別注意路上標誌，只要有「前有測速照
    相」之警告標誌時，都會特別低頭看行車速度，但是在國道
    三號南下300 多公里處的三個偷拍地點，卻都沒有看見「前
    有測速照相」的警告標誌，嚴重藐視人民的生命安全，伊百
    分百信任自動定速系統還有衛星導航設備，但是現在時間久
    遠，路徑資料早已刪除，只能任憑警方誣陷，爰依法聲明異
    議云云。
四、經查，異議人並不否認於如附表所示之違規時間，曾駕駛本
    件汽車行經如附表所示國道三號高速公路南下路段之情，而
    如附表所示違規地點之限速均為時速110 公里，就本件汽車
    行經各違規地點之時速，經警員以雷達或雷射測速儀測定分
    別高達154 公里、153 公里及135 公里，皆已超過規定之最
    高時速至少20公里以上，另警員所使用之雷達或雷射測速儀
    均由經濟部標準檢驗局檢定合格通過，於違規時間皆仍在檢
    定合格有限期限內，並無測速儀準確性未經檢驗合格致誤判
    車速之情形存在；又在各違規地點前至少300 公尺遠處，警
    方復均有設置「前有測速照相」之警告標誌提醒駕駛人注意
    遵行，就此已有內政部警政署國道公路警察局第五警察隊98
    年2 月10日公警五交字第0980500823號書函、內政部警政署
    國道公路警察局第八警察隊98年3 月4 日公警八交字第0980
    870243號函檢附之各超速違規採證照片、雷達或雷射測速儀
    檢定合格證書、設置「前有測速照相」警告標誌之現場照片
    等件在卷可憑，已足認異議人駕駛本件汽車於附表所示之違
    規時間、地點，確有在高速公路超過規定最高時速之違規情
    事無疑，本件異議人僅空言辯稱本件測速照相儀器不準確，
    及警方未在舉發違規地點前方設置警告標誌云云，顯皆與事
    實不符，難認可採。至異議人雖另以本件汽車裝設有自動定
    速功能為由置辯，惟查，其除已自承現無客觀真實之證據資
    料可資參酌外，尚於聲明異議狀內自認其當日為應付路況，
    在路程中間曾有加速或減速之情，再參諸本件舉證照片，異
    議人確有變換車道而非固定行駛在同一車道，是倘異議人原
    係定速行駛在時速110 至115 公里間，其加速後自有可能已
    達警方所測定之超速時速甚明，亦堪認前揭異議理由尚無可
    採之處。
五、綜上所述，本件異議人確有駕駛本件汽車，於如附表所示之
    違規時間、地點，行駛於高速公路，行車速度超過規定之最
    高速限之違規行為，已堪認定。然本件既均符合道路交通管
    理處罰條例第33條第1 項第1 款所定之違規情形，且本件異
    議人即為違規汽車駕駛人無誤，依同條例第63條第1 項第1
    款規定，自各應併記違規點數一點，是原處分就此疏未注意
    ，均各漏記違規點數，於法顯有未當，故本件聲明異議雖無
    理由，惟原處分既均存有前述漏未適用法規之瑕疵，自應由
    本院皆予以撤銷，並均依道路交通管理處罰條例第33條第1
    項第1 款、第63條第1 項第1 款，及違反道路交通管理事件
    統一裁罰基準表等規定，自為裁罰如主文第2 項所示（即就
    如附表編號一至三所示之違規事實，各處罰鍰6 千元，並各
    併記違規點數一點），以期適法。
據上論斷，應依道路交通管理處罰條例第87條第2 項，道路交通
案件處理辦法第20條前段，裁定如主文。
中    華    民    國    98    年    3     月    20    日
                  交通法庭  法  官  張 兆 光
上列正本證明與原本無異。
如不服本裁定，應於裁定送達後五日內敘明抗告理由，向本院提
出抗告狀。
                            書記官  曹 秋 冬
中    華    民    國    98    年    3     月    20    日
附表：
┌─┬────┬─────┬───────┬─────┬───────┬───────────┐
│編│違規時間│違規地點  │違規事實      │裁決書案號│設置「前有測速│雷達測速儀檢定合格證書│
│號│        │          │              │          │照相」警告標誌│                      │
│  │        │          │              │          │之地點        │                      │
├─┼────┼─────┼───────┼─────┼───────┼───────────┤
│一│96年12月│國道三號高│速限時速110 公│北監自裁字│國道三號高速公│經濟部標準檢驗局96年6 │
│  │23日15時│速公路南下│里，經測定車速│第40-ZHB07│路南下307.9 公│月1 日雷射測速儀檢定合│
│  │10分    │308.4 公里│為時速154 公里│5639號    │里處          │格證書（有效期限為97年│
│  │        │處（裁決書│，超速44公里  │          │              │6 月30日）            │
│  │        │誤載為308 │              │          │              │                      │
│  │        │公里，應予│              │          │              │                      │
│  │        │更正）    │              │          │              │                      │
├─┼────┼─────┼───────┼─────┼───────┼───────────┤
│二│96年12月│國道三號高│速限時速110 公│北監自裁字│國道三號高速公│經濟部標準檢驗局96年4 │
│  │23日15時│速公路南下│里，經測定車速│第40-ZHC05│路南下334.4 公│月10日雷達測速儀檢定合│
│  │23分    │334.8 公里│為時速153 公里│4738號    │里處          │格證書（有限期限為97年│
│  │        │處        │，超速43公里  │          │              │4 月30日）            │
├─┼────┼─────┼───────┼─────┼───────┼───────────┤
│三│96年12月│國道三號高│速限時速110 公│北監自裁字│國道三號高速公│經濟部標準檢驗局96年9 │
│  │23日15時│速公路南下│里，經測定車速│第40-ZEC02│路南下385.4 公│月13日雷達測速儀檢定合│
│  │44分    │386 公里處│為時速135 公里│4719號    │里處          │格證書（有效期限為97年│
│  │        │          │，超速25公里  │          │              │9 月30日）            │
└─┴────┴─────┴───────┴─────┴───────┴───────────┘


司法院資訊處製作；財團法人民間司法改革基金會備份。
